臺灣臺北地方法院民事判決　九十一年度訴字第三一一九號
　　原　　　告　乙○○
　　訴訟代理人　甲○○
　　法定代理人　丙○○○
右當事人間請求給付承攬報酬事件，本院判決如左：
    主      文
被告應給付原告新台幣捌拾陸萬貳仟佰伍拾伍元，及自民國九十一年六月十一日起
至清償日止，按年息百分之五計算之利息。
訴訟費用由被告負擔。
本判決於原告以新台幣貳拾捌萬捌仟元為被告供擔保後，得為假執行。
    事      實
甲、原告方面：
  一、聲明：除假執行擔保金額外，如主文第一項所示。
  二、陳述：
  （一）兩造於民國八十七年七月八日簽訂運輸承攬契約書，約定被告將廢輪胎回收
        運輸業務委由原告承攬運送，承攬報酬為每公斤新台幣（下同）一點零五元
        ，原告自八十七年間迄今，共運送被告所交辦之廢輪胎共計八十二萬一千二
        百九十公斤，被告應支付原告之承攬報酬應為八十六萬二千三百五十五元，
        惟被告遲不支付，為此依民法承攬契約之法律關係，訴請被告如數給付上開
        金額，及自起訴狀繕本送達被告翌日起至清償日止，按年息百分之五計算之
        利息。
  （二）原告將廢輪胎送至被告公司時，就會有人簽收，不須被告公司於過磅單上簽
        章，被告先前曾簽發支票二紙用以支付部分款項，惟均遭退票。
  三、證據：提出運輸承攬契約一份、過磅單三十一紙、支票二紙（以上均為影本）
      。
乙、被告方面：
  一、聲明：駁回原告之訴及假執行之聲請。
  二、陳述：被告公司目前結束營業，若原告提出之過磅單據係屬正確，被告願意給
      付本件款項，然該部分事務均由被告人員潘俊清與原告接洽，潘俊清目前捲款
      潛逃，公司無法尋找聯絡；原告提出之過磅單雖為被告公司之過磅單，然其上
      並無被告公司之簽章，不能確定是否為真正。又被告公司目前與環保局間有訴
      訟，縱使被告勝訴獲得二千餘萬元，亦應召開債權人會議由全體債權人分配款
      項，而非由原告一人全部取得。
  三、證據：未提出證據。
    理      由
一、本件原告就其主張之事實，業據其提出與所述相符之運輸承攬契約、過磅單等件
    為證。被告雖辯稱原告提出之過磅單並無被告公司之簽章，是否真實亦須由其員
    工潘俊清確認云云，惟查，原告業已否認過磅單經須被告公司簽章，且被告對於
    該過磅單為被告公司之過磅單，及於過磅單上簽名之丁榮宗、鄭銓、沈鈴惠等人
    均為被告公司之員工等情，均不爭執（見九十一年六月二十七日準備程序筆錄）
    ，則被告公司之員工既於過磅單上簽收，顯見原告確實有將回收之舊輪胎交付被
    告過磅收受，被告前揭所辯，自難採信。被告另辯稱其公司結束營業、財產有限
    ，應召開債權人會議由全體債權人分配，不得由原告一人全部取得云云，惟此乃
    被告與多數債權人間如何協商分配之問題，與其對於原告應負之承攬報酬義務，
    及確定私權關係之民事訴訟程序，應屬無關，被告所辯亦有誤解。
二、按稱承攬者，謂當事人約定，一方為他方完成一定之工作，他方俟工作完成，給
    付報酬之契約；承攬報酬，應於工作交付時給付之，無須交付者，應於工作完成
    時給付之，民法第四百九十條第一項、第五百零五條第一項分別定有明文。次按
    給付無確定期限者，債務人於債權人得請求給付時，經其催告而未為給付，自受
    催告時起，負遲延責任，其經債權人起訴而送達訴狀，或依督促程序送達支付命
    令，或為其他相類之行為者，與催告有同一之效力；遲延之債務，以支付金錢為
    標的者，債權人得請求依法定利率計算之遲延利息，但約定利率較高者，仍從其
    約定利率，同法第二百二十九條第二項、第二百三十三條第一項亦有明定。再按
    應付利息之債務，其利率未經約定，亦無法律可據者，週年利率為百分之五，同
    法第二百零三條規定甚明。查兩造簽訂運輸承攬契約書，原告已依約將廢輪胎計
    八十二萬一千二百九十公斤運送予被告，有原告提出之過磅單為證，則其承攬工
    作應已完成，被告自應給付以每公斤一點零五元計算之承攬報酬。從而原告依據
    承攬契約之法律關係，請求被告給付報酬八十六萬二千三百五十五元，及自起訴
    狀繕本送達被告翌日即九十一年六月十一日（按被告係於九十一年六月十日收受
    起訴狀繕本，有卷內送達證書可稽）起，至清償日止，按年息百分之五計算之利
    息，為有理由，應予准許；又原告陳明願供擔保，請求宣告假執行，核無不合，
    茲酌定相當之擔保金額，併准許之。
三、據上論結，本件原告之訴為有理由，依民事訴訟法第七十八條、第三百九十條第
    二項，判決如主文。
中　　　華　　　民　　　國　　九十一　　年　　　七　　　月　　二十六　　日
                                        民事第二庭審判長法  官  林玲玉
                                                        法  官  陳婷玉
                                                        法  官  林庚棟
右為正本係照原本作成
如對本判決上訴，須於判決送達後廿日內向本院提出上訴狀
中　　　華　　　民　　　國　　九十一　　年　　　七　　　月　　二十六　　日
~B法院書記官　劉芳菊
